【裁判字號】    98,交聲,4269
【裁判日期】    981228
【裁判案由】    違反道路交通管理處罰條例聲明異議
【裁判全文】
臺灣臺北地方法院交通事件裁定        98年度交聲字第4269號
原處分機關  交通部公路總局臺北區監理所
異  議  人
即受處分人  甲○○
上列異議人即受處分人因違反道路交通管理處罰條例案件，對於
交通部公路總局臺北區監理所民國98年11月30日所為之處分（原
處分案號：北監自裁字第裁40-C00000000號）聲明異議，本院裁
定如下：
    主  文
異議駁回。
    理  由
一、異議意旨略以：異議人於民國98年2月1日19時35分，駕駛車
    牌號碼 2663-GV號自用一般小客貨車，行至臺北縣新店市○
    ○路與民權路口時，未依該交岔路口行車管制號為紅燈時停
    等，遭執行交通稽查勤務員警發現當場攔停，依違反道路交
    通管理處罰條例第 53條第1項之駕車行經有燈光號誌管制之
    交岔路口闖紅燈，開單舉發，罰鍰新臺幣（下同）5,400 元
    ，並依同條例第63條第1項第3款規定，記違規點數3 點。惟
    執勤員警未當場告知異議人要依時限繳納罰鍰，亦未寄催繳
    通知，導致罰鍰金額高達5,400 元，感覺上非常不合理，這
    幾年每年都有罰款，但異議人從未遲繳，政府也都有發繳費
    書告知繳款，就算現場簽收不會再寄，員警也應告知一般民
    眾記得準時繳納，而非簽完名後即離開，異議人非常有誠意
    要把欠款處理掉，然經濟狀況真的不佳，請從輕發落云云。
二、按汽車駕駛人行經有燈光號誌管制之交岔路口闖紅燈者，處
    1,800元以上5,400元以下罰鍰；汽車駕駛人有下列各款所列
    條款之一者，除依原條款處罰鍰外，並予記點：……三、有
    第43條、第53條或第54條情形之一者，各記違規點數 3點。
    道路交通管理處罰條例第 53條第1項、第63條第1項第1款，
    分別定有明文。又依違反道路交通管理事件統一裁罰基準表
    之規定，違反道路交通管理處罰條例第 53條第1項，其違規
    車種類為小型車，且逾越應到案期限60日以上者，裁罰5,40
    0元，併此敘明。
三、經查，異議人對其於上揭時地行經有燈光號誌管制之交岔路
    口闖紅燈之行為，並不爭執，並有臺北縣政府警察局 98年2
    月1日北縣警交大字第C00000000號舉發違反道路交通管理事
    件通知單、交通部公路總局臺北區監理所98年11月30日北監
    自裁字第裁40-C00000000號違反道路交通管理事件裁決書各
    1 紙在卷可稽，足徵異議人有駕駛自用一般小客貨車行經有
    燈光號誌管制之交岔路口闖紅燈之違規行為，而其應到案日
    期為98年2月17日前，本件顯已逾越應到案期限60 日以上，
    洵堪認定。且前開經異議人親自簽收之違反道路交通管理事
    件通知單上已明確記載應到案日期為 98年2月17日前，而異
    議人復自承其每年都有罰款，從未遲繳，堪認異議人已知悉
    其應於前開應到案日期前繳納罰鍰等情，要可確定。是原裁
    決機關即交通部公路總局臺北區監理所依據前揭規定，裁處
    異議人罰鍰5,400元，並記違規點數3點，核無違誤，異議人
    猶執前詞聲明異議，為無理由，自應將其異議駁回。
四、據上論斷，應依道路交通案件處理辦法第19條，裁定如主文
    。
中    華    民    國    98    年    12    月    28    日
                  交通法庭    法  官  詹慶堂
以上正本證明與原本無異。
如不服本裁定，應於裁定送達後5日內向本院提出抗告狀。
                              書記官  蔡易霖
中    華    民    國    98    年    12    月    28    日

司法院資訊處製作；財團法人民間司法改革基金會備份。
